Tenemos que cargar los datos.
#Alfredo Espinoza
Expectativa de vida al nacer en años. Se usará los datos del 2017

Traemos los datos de Github
```{r}
linkvida="https://github.com/Alfredo-Espinoza/Estadistica-2-Parte-individual-del-trabajo-grupal/raw/master/API_SP.DYN.LE00.IN_DS2_en_excel_v2_199538.xlsx"
#Descargando en carpeta
download.file(linkvida, "vida.xlsx")
```

Unimos todas las hojas:
```{r}
library(rio)
basevida <- import_list('vida.xlsx',rbind = TRUE)
```

Borrando columnas innecesarias
```{r}
basevida[2:50]=NULL
```

```{r}
basevida[2:12]=NULL
```

```{r}
basevida[3:13]=NULL
```
Revisamos la base de datos
```{r}
str(basevida)
```
Borramos los NAs
```{r}
basevida=basevida[complete.cases(basevida),]
```

Cambiando nombres de variable
```{r}
names(basevida)[1]="Pais"
names(basevida)[2]="Expectativa de vida en años al nacer (2017)"
```
Eliminamos la primera fila, porque es producto de la suciedad de losd atos.
```{r}
basevida=basevida[-c(1),]
```
Eliminando posibles espacios vacios
```{r}
basevida$Pais=trimws(basevida$Pais,whitespace = "[\\h\\v]")
basevida$`Expectativa de vida en años al nacer (2017)`=trimws(basevida$`Expectativa de vida en años al nacer (2017)`,whitespace = "[\\h\\v]")
```
Revisamos la base de datos
```{r}
str(basevida)
```

Pasando a numérico la variable a estudiar
```{r}
basevida$"Expectativa de vida en años al nacer (2017)"=as.numeric(basevida$"Expectativa de vida en años al nacer (2017)")
```

```{r}
str(basevida)
```
No hemos colocado colocado rownames
Hay observaciones que corresponden a la suciedad de la data. Varias de ellas serán eliminadas una vez se realiza el merge de acuerdo a "Pais" con las variables del grupo de trabajo. El resto tendrán que ser eliminadas manualmente.
Cambiamos pais a country
```{r}
names(basevida)[1]="Country"
```


Porcentaje de uso de internet por país. Se usarán los datos del 2017

Trayendo desde Github
```{r}
linkinter="https://github.com/Alfredo-Espinoza/Estadistica-2-Parte-individual-del-trabajo-grupal/raw/master/API_IT.NET.USER.ZS_DS2_en_excel_v2_199844.xlsx"
#Descargando en carpeta
download.file(linkinter, "intercel.xlsx")
```
Unimos todas las hojas:

```{r}
library(rio)
internet <- import_list('intercel.xlsx',rbind = TRUE)
```
Revisamos la base
```{r}
str(internet)
```



Borrando las columnas de otros años

```{r}
internet[2:50]=NULL
```

```{r}
internet[2:12]=NULL
```

```{r}
internet[3:13]=NULL
```
Eliminando los NA
```{r}
internet=internet[complete.cases(internet),]
```
Cambiando nombres de variables.
```{r}
names(internet)[1]="Pais"
```

```{r}
names(internet)[2]="Porcentaje de la población que usa internet (2017)"
```
Eliminando posibles espacios vacios
```{r}
internet$Pais=trimws(internet$Pais,whitespace = "[\\h\\v]")
internet$`Porcentaje de la población que usa internet (2017)`=trimws(internet$`Porcentaje de la población que usa internet (2017)`,whitespace = "[\\h\\v]")
```
Eliminando primera fila.
```{r}
internet=internet[-1,]
```

Hay observaciones que corresponden a la suciedad de la data. Varias de ellas serán eliminadas una vez se realiza el merge de acuerdo a "Pais" con las variables del grupo de trabajo. El resto tendrán que ser eliminadas manualmente.

Pasando la variable a numérico
```{r}
internet$`Porcentaje de la población que usa internet (2017)`=as.numeric(internet$`Porcentaje de la población que usa internet (2017)`)
```

Revisando
```{r}
str(internet)
```
No hemos colocado rownames
Cambiamos pais a Country
```{r}
names(internet)[1]="Country"
```

Merge de basevida e internet
```{r}
vidainternet=merge(basevida,internet,by.x='Country', by.y='Country')
```

```{r}
str(vidainternet)
```

#Claudia Linares
Merge de dos variables
ESTADÍSTICA BASES DE DATOS 

BASE DE DATOS DE DESEMPLEO A NIVEL MUNDIAL 
```{r}
library (rio)
Desempleo="https://github.com/claudia1006/PROYECTO/raw/master/DESEMPLEO.xlsx"
dataexcel1d=import(Desempleo)
```

```{r}
dim(dataexcel1d)#filas #columnas 
```

```{r}
row.names(dataexcel1d)=dataexcel1d$Country
```


```{r}
library(stringr)
library(magrittr)
```

```{r}
names(dataexcel1d)[1]='Country'
```

```{r}
dataexcel1d$'2017'=as.numeric(dataexcel1d$`2017`)
```

```{r}
str(dataexcel1d)
```

```{r}
dataexcel1d=na.omit(dataexcel1d)
```


```{r}
summary(dataexcel1d)
```


BASE DE DATOS DE GDP A NIVEL MUNDIAL 
```{r}
GDP="https://github.com/claudia1006/PROYECTO/raw/master/GDP%20PER%20CAPITA%20CURRENT%20%24.xlsx"
dataexcel2gdp=import(GDP)
```

```{r}
names(dataexcel2gdp)[1]='Country'
```

```{r}
row.names(dataexcel2gdp)=dataexcel2gdp$Country
```

```{r}
dataexcel2gdp$'2017'=as.numeric(dataexcel2gdp$`2017`) # a numerico
```

```{r}
str(dataexcel2gdp)
```

```{r}
dataexcel2gdp=na.omit(dataexcel2gdp)
```

```{r}
summary(dataexcel2gdp)
```

```{r}
names(dataexcel1d)[2]="2017 DESEMPLEO"
names(dataexcel2gdp)[2]="2017 GDP PER CAPITA EN $"
```

```{r}
DesempleoyGDP=merge(dataexcel1d,dataexcel2gdp, by.x="Country", by.y="Country")
```

```{r}
summary(DesempleoyGDP)
```


MERGE
De DesempleoyGDP con vidainternet
```{r}
desGDPvidainter=merge(DesempleoyGDP,vidainternet,by.x='Country', by.y='Country') 

```
#Gean Pierre
Primero limpiaré la información de la tasa de alfabetización otorgado por la CIA

```{r}
library(htmltab)
literacy=htmltab(doc="https://www.cia.gov/library/publications/resources/the-world-factbook/fields/370.html", which='//*[@id="fieldListing"]')
```

```{r}
str(literacy)
```

```{r}
library(stringr)
str_extract_all(literacy$Literacy,pattern="(\\-*\\d+\\.*\\d*)(?=\\%)",simplify = T)
PATRON="(\\-*\\d+\\.*\\d*)(?=\\%)"
COLSUCIA=literacy$Literacy
# UNA COLUMNA
literacy$pop_lit=str_extract_all(string = COLSUCIA,pattern=PATRON,simplify = T)[,1]
# OTRA COLUMNA
literacy$male_lit=str_extract_all(string = COLSUCIA,pattern=PATRON,simplify = T)[,2]
literacy$female_lit=str_extract_all(string = COLSUCIA,pattern=PATRON,simplify = T)[,3]
```

```{r}
head(literacy)
```

```{r}
literacy$Literacy=NULL
```
```{r}
literacy[,-1]=lapply(literacy[,-1], as.numeric)
```

```{r}
str(literacy)
```


```{r}
literacy[!complete.cases(literacy),]
```

```{r}
literacy$Country=trimws(literacy$Country,whitespace = "[\\h\\v]")
```

```{r}
names(literacy)=c("Country", "Literacy Rate", "Male Literacy Rate", "Female Literacy Rate")
```


```{r}
head(literacy)
```

Como extra, importaré y limpiaré otra tabla de alfabetización del worldatlas ya que esta posee más paises en su muestra

```{r}
library(htmltab)
literacy2=htmltab(doc="https://www.worldatlas.com/articles/the-highest-literacy-rates-in-the-world.html", which='//*[@id="artReg-table"]/table')
```

```{r}
literacy2$Rank=NULL
```

```{r}
names(literacy2)=c("Country", "Literacy Rate")
```

```{r}
literacy2=literacy2[-c(195),]
#Saldrá NIGER como NA asi que pulsen control+entre solo en literacy2[-c(195),]
```

```{r}
library(stringr)
literacy2$`Literacy Rate`=gsub('%',"",literacy2$`Literacy Rate`)
```


```{r}
literacy2=na.omit(literacy2)
```



Las siguientes variables son las usaré para la calidad de la educación. La primera sería la prueba PISA

```{r}
lkCSV="https://github.com/Geanze/TRABAJO-GRUPAL-ESTAD2/raw/master/Pisa%20rank.csv"
PISA=import(lkCSV)
```
```{r}
dim(PISA)
```

```{r}
PISA$cca2=NULL
PISA$pop2019=NULL
PISA$mathScore=NULL
PISA$readingScore=NULL
PISA$scienceScore=NULL
```
```{r}
names(PISA)=c("Country", "PISA SCORE")
```

```{r}
str(PISA)
```

La segunda variable que tiene relación con la calidad de educación es la Tasa de Escolaridad.

```{r}
lkXLSX="https://github.com/Geanze/TRABAJO-GRUPAL-ESTAD2/raw/master/education-index.xlsx"
Schooling=import(lkXLSX)
```
```{r}
str(Schooling)
```

```{r}
Schooling$`HDI Rank`=NULL
Schooling$`1980`=NULL
Schooling$`1985`=NULL
Schooling$`1990`=NULL
Schooling$`1995`=NULL
Schooling$`2000`=NULL
Schooling$`2005`=NULL
Schooling$`2006`=NULL
Schooling$`2007`=NULL
Schooling$`2008`=NULL
Schooling$`2009`=NULL
Schooling$`2010`=NULL
Schooling$`2011`=NULL
Schooling$`2012`=NULL
```

```{r}
names(Schooling)=c("Country", "Schooling Rate")
```

```{r}
Schooling[c(2)]= lapply(Schooling[c(2)], as.numeric)
```

```{r}
Schooling[complete.cases(Schooling),]
Schooling=na.omit(Schooling)
```

La última variable es la Tasa de Urbanización.

```{r}
lkXLS="https://github.com/Geanze/TRABAJO-GRUPAL-ESTAD2/raw/master/WUP2018-F01-Total_Urban_Rural.xls"
urban=import(lkXLS)
```

```{r}
str(urban)
```

```{r}
urban$Urban=NULL
urban$Rural=NULL
urban$Total=NULL
```
```{r}
names(urban)=c("Country", "Urban Rate")
```

```{r}
urban[complete.cases(urban),]
urban[c(1)]=lapply(urban[c(1)], trimws,whitespace = "[\\h\\v]")
```


```{r}
litur=merge(literacy2,urban,by.x='Country', by.y='Country') 
liturscho=merge(litur,Schooling)
```

BASE: liturscho
MERGE con liturscho
```{r}
basetresint=merge(desGDPvidainter,liturscho,by.x='Country', by.y='Country') 
```

```{r}
str(basetresint)
```
#Literacy Rate SIGUE en chr. Cambiar.
```{r}
basetresint$`Literacy Rate`=as.numeric(basetresint$`Literacy Rate`)
```
Ya lo cambiamos

#Base Adriano. Solo electricidad
```{r}
library(rio)
elec="https://github.com/adrianoshimante1998/Trabajo-grupal/raw/master/API_EG.ELC.ACCS.ZS_DS2_en_excel_v2_422316.xls"
electricidad=import(elec)
electricidad[,]=lapply(electricidad[,], trimws,whitespace = "[\\h\\v]") # no blanks
electricidad=na.omit(electricidad)
```

```{r}
str(electricidad)
```
```{r}
electricidad$Electricity2017=as.numeric(electricidad$Electricity2017)
```

```{r}
names(electricidad)[1]="Country"
```

MERGE de las variables
```{r}
basefin=merge(basetresint,electricidad,by.x='Country', by.y='Country') 
```

```{r}
str(basefin)
```

MERGE con los datos de democracia
Conseguimos los datos de tipo de régimen que usaremos para la regresion.

```{r}
demexlink="https://github.com/Alfredo-Espinoza/Estadistica-2-Parte-individual-del-trabajo-grupal/raw/master/Democracy_Index_2017.xlsx"

regimen=import(demexlink,which = 1)
```

```{r}
str(regimen)
```

```{r}
regimen=regimen[,c(1,2)]
```

```{r}
library(dplyr)
regimen$`Government type`<-recode(regimen$`Government type`,'Full democracies'='Democracy','Flawed democracies'='Democracy','Hybrid regime'='Not democracy','Authoritarian'='Not democracy')
```

```{r}
base=demo[[54]]
```


```{r}
regimen=na.omit(regimen)
```

MERGE
```{r}
basereg=merge(basefin,regimen,by.x='Country', by.y='Country') 
```

```{r}
!complete.cases(basefin)
```

Analisis Confirmativo
```{r}
str(basereg)
```
```{r}
names(basereg)=c("Country","desempleo","GDP","expecvida","internetper","litrate","urbrate","schoolrate","electr","govtipo")
```

Cambiamos govtipo a factor
```{r}
basereg$govtipo=as.factor(basereg$govtipo)
```

```{r}
str(basereg)
```
Revisamos el evento de referencia
```{r}
# original
table(basereg$govtipo)
```

```{r}
# como numero
table(as.numeric(basereg$govtipo))
```
Cambiamos el evento de referencia: Debe ser "Not democracy".
```{r}
basereg$govtipo=relevel(basereg$govtipo,ref = "Not democracy")
```

MODELO
```{r}
modelc <-'bienestar  =~ desempleo + expecvida
urbanizacion  =~ urbrate + electr
educacion   =~ litrate + schoolrate
econdesarrollo  =~ GDP + internetper'
```

Ahora vemos qué arroja el modelo:
```{r}
# normalizar las variables a valor z:
confir2=scale(basereg[,-c(1,10)])   

library(lavaan)
```

```{r}
cfa_mol <- cfa(modelc, data=confir2, 
           std.lv=TRUE,  
           missing="fiml")
```

Preparo los tests:
```{r}
allParamCFA=parameterEstimates(cfa_mol,standardized = T)
allFitCFA=as.list(fitMeasures(cfa_mol))
```

Veamos resultados:

Si cada indicador tiene una buena conexión con su latente (ver p valor):
```{r}
library(knitr)
kable(allParamCFA[allParamCFA$op=="=~",])
```

Averigüemos qué tan bien salió el modelo:

El ChiSquare es NO significativo (p_value debe ser mayor a 0.05 para que sea bueno)?
```{r}
allFitCFA[c("chisq", "df", "pvalue")] # pvalue>0.05
```
Pasa la prueba.
El Índice Tucker Lewi es mayor a 0.9?
```{r}
allFitCFA$tli # > 0.90
```
No es mayor a 0.9
La Raíz del error cuadrático medio de aproximación es menor a 0.05?
```{r}
allFitCFA[c('rmsea.ci.lower','rmsea' ,'rmsea.ci.upper')] # 0.05 en el Int de Conf?
```
Falla la prueba.

Añadimos los índices a la data de indicadores:
```{r}
basereg=as.data.frame(cbind(basereg,lavPredict(cfa_mol)))
```

Veamos un resumen:
```{r}
summary(basereg)
```

```{r}
str(basereg)
```

```{r}
### semilla

set.seed(2019)

### primer modelo:
#data como subset
vars1=basereg[,c("govtipo","bienestar","urbanizacion","econdesarrollo")]

#regresion
rlog1=glm(govtipo~., data=vars1,family = binomial)

#resultado clásico:
summary(rlog1)
```

Stargazer
```{r, results='asis'}
# recuerda poner:
library(stargazer)
#resultado
stargazer(rlog1,type="html")
```


#Falta revisar que la dirección de las variables en los índices coincida. Desempleo está MAL.

