##Trabajo final

Curso: Estadística para el análisis político 2
Profesor: José Manuel Magallanes Reyes
Integrantes:
  -Gean Pierre Zelaya     20162107
  -Adriano Shimabukuro    20161098
  -Claudia Linares        20171083
  -Alfredo Espinoza       20170552

#Cargar variables.

#ELECTRICIDAD

```{r}
library(rio)
elec="https://github.com/adrianoshimante1998/Trabajo-grupal/raw/master/API_EG.ELC.ACCS.ZS_DS2_en_excel_v2_422316.xls"
electricidad=import(elec)
electricidad[,]=lapply(electricidad[,], trimws,whitespace = "[\\h\\v]") # no blanks
electricidad=na.omit(electricidad)
names(electricidad)=gsub(" ","",names(electricidad)) 
electricidad$Electricity2017=as.numeric(electricidad$Electricity2017) #UNO SOLO 
electricidad=na.omit(electricidad) 
```

#EMPLEO

```{r}
EMPLEO="https://github.com/claudia1006/PROYECTO/raw/master/%25employment.xls"
empleo=import(EMPLEO)
empleo[,]=lapply(empleo[,], trimws,whitespace = "[\\h\\v]") # no blanks
names(empleo)=gsub(" ","",names(empleo)) 
empleo$`%Empleo2017`=as.numeric(empleo$`%Empleo2017`) #UNO SOLO 
empleo=na.omit(empleo) 

```

#COBERTURA DE SALUD 

```{r}
SA="https://github.com/claudia1006/PROYECTO/raw/master/%25%20de%20cobertura%20de%20salud..xlsx"
salud=import(SA)
salud[,]=lapply(salud[,], trimws,whitespace = "[\\h\\v]") # no blanks
names(salud)=gsub(" ","",names(salud)) 
salud$`%decoberturadesalud2017`=as.numeric(salud$`%decoberturadesalud2017`) #UNO SOLO 
salud=na.omit(salud) 
names(salud)[1]="CountryName"
```

#EXPORTACIONES DE BIENES Y SERVICIOS 

```{r}
EX="https://github.com/claudia1006/PROYECTO/raw/master/Exportaciones%20de%20bienes%20y%20servicios%20(%25%20del%20GDP).xls"
expo=import(EX)
expo[,]=lapply(expo[,], trimws,whitespace = "[\\h\\v]") # no blanks
names(expo)=gsub(" ","",names(expo)) 
expo$`Expobienesyservicio%delGDP2017`=as.numeric(expo$`Expobienesyservicio%delGDP2017`) #UNO SOLO 
expo=na.omit(expo) 
```

#% DE POBLACION QUE USA INTERNET 

```{r}
linkinter="https://github.com/Alfredo-Espinoza/Estadistica-2-Parte-individual-del-trabajo-grupal/raw/master/API_IT.NET.USER.ZS_DS2_en_excel_v2_199844.xlsx"
internet=import(linkinter)
#Borrando las columnas de otros años
internet[2:50]=NULL
internet[2:12]=NULL
internet[3:13]=NULL

#Eliminando los NA
internet=internet[complete.cases(internet),]
#Cambiando nombres de variables.
names(internet)[1]="CountryName"
names(internet)[2]="Porcentaje de la población que usa internet (2017)"

#Eliminando posibles espacios vacios
internet$CountryName=trimws(internet$CountryName,whitespace = "[\\h\\v]")
internet$`Porcentaje de la población que usa internet (2017)`=trimws(internet$`Porcentaje de la población que usa internet (2017)`,whitespace = "[\\h\\v]")

#Eliminando primera fila.

internet=internet[-1,]

#Hay observaciones que corresponden a la suciedad de la data. Varias de ellas serán eliminadas una vez se realiza el merge de acuerdo a "Pais" con las variables del grupo de trabajo. El resto tendrán que ser eliminadas manualmente.

#Pasando la variable a numérico

internet$`Porcentaje de la población que usa internet (2017)`=as.numeric(internet$`Porcentaje de la población que usa internet (2017)`)
names(internet)=gsub(" ","",names(internet))
```

#EXPECTATIVA DE VIDA AL NACER 

```{r}
linkvida="https://github.com/Alfredo-Espinoza/Estadistica-2-Parte-individual-del-trabajo-grupal/raw/master/API_SP.DYN.LE00.IN_DS2_en_excel_v2_199538.xlsx"


basevida=import(linkvida)
#Borrando columnas innecesarias
basevida[2:50]=NULL
basevida[2:12]=NULL
basevida[3:13]=NULL

#Borramos los NAs

basevida=basevida[complete.cases(basevida),]

#Cambiando nombres de variable

names(basevida)[1]="CountryName"
names(basevida)[2]="Expectativa de vida en años al nacer (2017)"

#Eliminamos la primera fila, porque es producto de la suciedad de losd atos.
basevida=basevida[-c(1),]

#Eliminando posibles espacios vacios

basevida$CountryName=trimws(basevida$CountryName,whitespace = "[\\h\\v]")
basevida$`Expectativa de vida en años al nacer (2017)`=trimws(basevida$`Expectativa de vida en años al nacer (2017)`,whitespace = "[\\h\\v]")

#Pasando a numérico la variable a estudiar

basevida$"Expectativa de vida en años al nacer (2017)"=as.numeric(basevida$"Expectativa de vida en años al nacer (2017)")
names(basevida)=gsub(" ","",names(basevida))
```

#GDP PER CAPITA EN DÓLARES

```{r}
GDPP="https://github.com/claudia1006/PROYECTO/raw/master/GDP%20PER%20CAPITA%20CURRENT%20%24.xlsx"
GDP=import(GDPP)
GDP[,]=lapply(GDP[,], trimws,whitespace = "[\\h\\v]") # no blanks
names(GDP)[2]="GDP PER CAPITA EN $"
GDP$`GDP PER CAPITA EN $`=as.numeric(GDP$`GDP PER CAPITA EN $`) #UNO SOLO 
GDP=na.omit(GDP)
names(GDP)=gsub(" ","",names(GDP)) 
GDP=na.omit(GDP) 
```

#ACCESO BASICO AL AGUA

```{r}
AGUA="https://github.com/claudia1006/PROYECTO/raw/master/ACCESO.xls"
agua=import(AGUA)
agua[,]=lapply(agua[,], trimws,whitespace = "[\\h\\v]") # no blanks
names(agua)=gsub(" ","",names(agua))
agua$`Accesoalagua(en%)2017`=as.numeric(agua$`Accesoalagua(en%)2017`) #UNO SOLO 
agua$...3=NULL
agua=na.omit(agua)
```

#CRECIMIENTO DEL PBI

```{r}
CRE="https://github.com/Alfredo-Espinoza/Estadistica-2-Parte-individual-del-trabajo-grupal/raw/master/crecimiento%20bm.xlsx"
crepbi=import(CRE)
crepbi[,]=lapply(crepbi[,], trimws,whitespace = "[\\h\\v]") # no blanks
names(crepbi)=gsub(" ","",names(crepbi))
```

```{r}
crepbi$`2017`=as.numeric(crepbi$`2017`)
```

```{r}
crepbi$CountryCode=NULL
```
```{r}
names(crepbi)[2]="CrecimientoPBI2017"
```


#CALIDAD DE CARRETERAS 

```{r}
CARRE="https://github.com/claudia1006/PROYECTO/raw/master/calidad%20de%20carreteras.xlsx"
ccarre=import(CARRE)
ccarre[,]=lapply(ccarre[,], trimws,whitespace = "[\\h\\v]") # no blanks
ccarre$`Road quality`=as.numeric(ccarre$`Road quality`) #UNO SOLO'
names(ccarre)=gsub(" ","",names(ccarre))
```

```{r}
#eliminando numero adelante 
library(stringr)
splitted= str_split(ccarre$Country,
                    pattern = '\\s',
                    simplify = T)[,-1]
```

```{r}
#uniendo los nombres 
ccarre$Country=trimws(paste(splitted[,1],splitted[,2],splitted[,3]),whitespace = "[\\h\\v]")
names(ccarre)[1]="CountryName"
```

```{r}
summary(agua)
summary(basevida)
summary(ccarre)
summary(crepbi)
summary(electricidad)
summary(empleo)
summary(expo)
summary(GDP)
summary(internet)
summary(salud)
```

#DEMOCRACIA

```{r}
library(rio)
library(htmltab)
index="https://github.com/claudia1006/PROYECTO/raw/master/Democracy.xlsx"
de=import(index, which=2)
```


```{r}
#sacando nombres raros 
library(stringr)
names(de)=str_replace_all(names(de), "[^[:ascii:]]", "") 
```

```{r}
#sacando valores raros 
de[,]=lapply(de[,], str_replace_all,"[^[:ascii:]]","")
```

```{r}
#Reemplazar espacios en blanco por nada 
names(de)=gsub(" ","",names(de)) 
names(de)
```
```{r}
#no blanks
de[,]=lapply(de[,], trimws,whitespace = "[\\h\\v]") 
str(de)
```
```{r}
de=na.omit(de)
```

```{r}
names(de)[2]="Regime type"
names(de)[1]="CountryName"
```

```{r}
row.names(de)=de$Country
```

```{r}
library(dplyr)
de$`Regime type`=recode(de$`Regime type`,
       'Full democracies'='1',
       'Flawed democracy'='1',
       'Hybrid regime'='0',
       'Authoritarian'='0')
de$`Regime type`=as.ordered(de$`Regime type`)
```

#ALFABETIZACION

```{r}
library(htmltab)
literacy2=htmltab(doc="https://www.worldatlas.com/articles/the-highest-literacy-rates-in-the-world.html", which='//*[@id="artReg-table"]/table')
```

```{r}
literacy2$Rank=NULL
```

```{r}
names(literacy2)=c("Country", "Literacy Rate")
```

```{r}
literacy2$Country=trimws(literacy2$Country,whitespace = "[\\h\\v]")
```

```{r}
literacy2$`Literacy Rate`[literacy2$`Literacy Rate`=="NA"]<-NA
```

```{r}
literacy2=na.omit(literacy2)
```

```{r}
library(stringr)
literacy2$`Literacy Rate`=gsub('%',"",literacy2$`Literacy Rate`)
```

```{r}
literacy2[-1]=lapply(literacy2[-1], as.numeric)
```

```{r}
literacy2=na.omit(literacy2)
```

```{r}
str(literacy2)
```

```{r}
names(literacy2)=c("CountryName","LitRate")
```

#SCHOOLING

```{r}
lkXLSX="https://github.com/Geanze/TRABAJO-GRUPAL-ESTAD2/raw/master/education-index.xlsx"
Schooling=import(lkXLSX)
```

```{r}
str(Schooling)
```

```{r}
Schooling$`HDI Rank`=NULL
Schooling$`1980`=NULL
Schooling$`1985`=NULL
Schooling$`1990`=NULL
Schooling$`1995`=NULL
Schooling$`2000`=NULL
Schooling$`2005`=NULL
Schooling$`2006`=NULL
Schooling$`2007`=NULL
Schooling$`2008`=NULL
Schooling$`2009`=NULL
Schooling$`2010`=NULL
Schooling$`2011`=NULL
Schooling$`2012`=NULL
```

```{r}
names(Schooling)=c("CountryName", "SchoRate")
```

```{r}
Schooling[c(2)]= lapply(Schooling[c(2)], as.numeric)
```

```{r}
Schooling[complete.cases(Schooling),]
Schooling=na.omit(Schooling)
```

#INVERSION EN EDUCACION

```{r}
library(rio)
InvestEdu2=import("https://github.com/Geanze/TRABAJO-GRUPAL-ESTAD2/raw/master/InvestPBIEducation.xls")
InvestEdu2$`Año de data`=NULL
InvestEdu2$`Country Code`=NULL
names(InvestEdu2)=c("CountryName", "ExpendEdu")
```

```{r}
InvestEdu2=na.omit(InvestEdu2)
```


#URBANIZACION
```{r}
lkXLS="https://github.com/Geanze/TRABAJO-GRUPAL-ESTAD2/raw/master/WUP2018-F01-Total_Urban_Rural.xls"
urban=import(lkXLS)
```

```{r}
str(urban)
```

```{r}
urban$Urban=NULL
urban$Rural=NULL
urban$Total=NULL
```

```{r}
names(urban)=c("CountryName", "UrbRate")
```

```{r}
urban[complete.cases(urban),]
urban[c(1)]=lapply(urban[c(1)], trimws,whitespace = "[\\h\\v]")
```

#Porcentaje de número de estudiantes por profesor en cada país (invertida)

```{r}
library(rio)
studTeach=import("https://github.com/Geanze/TRABAJO-GRUPAL-ESTAD2/raw/master/StudTeachRatio.xls")
```

```{r}
studTeach$`Año de data`=NULL
studTeach$`Country Code`=NULL
```

```{r}
names(studTeach)=c("CountryName", "StuTeachRat")
```

```{r}
complete.cases(studTeach)
```

```{r}
studTeach=na.omit(studTeach)
```

```{r}
studTeach$StuTeachRat=100-studTeach$StuTeachRat
```

```{r}
studTeach[2]==lapply(studTeach[2], as.numeric)
```

```{r}
complete.cases(studTeach)
```

```{r}
str(studTeach)
```
