MERGE DE TODOS ORIGINAL 
 esta era una primera prueba que se hizo con Alfredo

VARUABLES DE TODOS 

ELECTRICIDAD
```{r}
library(rio)
elec="https://github.com/adrianoshimante1998/Trabajo-grupal/raw/master/API_EG.ELC.ACCS.ZS_DS2_en_excel_v2_422316.xls"
electricidad=import(elec)
electricidad[,]=lapply(electricidad[,], trimws,whitespace = "[\\h\\v]") # no blanks
electricidad=na.omit(electricidad)
```






BASE DE DATOS DE DESEMPLEO A NIVEL MUNDIAL 
```{r}
library (rio)
Desempleo="https://github.com/claudia1006/PROYECTO/raw/master/DESEMPLEO.xlsx"
dataexcel1d=import(Desempleo)
```

```{r}
dim(dataexcel1d)#filas #columnas 
```

```{r}
row.names(dataexcel1d)=dataexcel1d$Country
```


```{r}
library(stringr)
library(magrittr)
```

```{r}
names(dataexcel1d)[1]='Country'
```

```{r}
dataexcel1d$'2017'=as.numeric(dataexcel1d$`2017`)
```

```{r}
str(dataexcel1d)
```

```{r}
dataexcel1d=na.omit(dataexcel1d)
```


```{r}
summary(dataexcel1d)
```


BASE DE DATOS DE GDP A NIVEL MUNDIAL 
```{r}
GDP="https://github.com/claudia1006/PROYECTO/raw/master/GDP%20PER%20CAPITA%20CURRENT%20%24.xlsx"
dataexcel2gdp=import(GDP)
```

```{r}
names(dataexcel2gdp)[1]='Country'
```

```{r}
row.names(dataexcel2gdp)=dataexcel2gdp$Country
```

```{r}
dataexcel2gdp$'2017'=as.numeric(dataexcel2gdp$`2017`) # a numerico
```

```{r}
str(dataexcel2gdp)
```

```{r}
dataexcel2gdp=na.omit(dataexcel2gdp)
```

```{r}
summary(dataexcel2gdp)
```

```{r}
names(dataexcel1d)[2]="2017 DESEMPLEO"
names(dataexcel2gdp)[2]="2017 GDP PER CAPITA EN $"
```

```{r}
DesempleoyGDP=merge(dataexcel1d,dataexcel2gdp, by.x="Country", by.y="Country")
```

```{r}
summary(DesempleoyGDP)
```



ALFREDO 

Expectativa de vida al nacer en años. Se usará los datos del 2017

Traemos los datos de Github
```{r}
linkvida="https://github.com/Alfredo-Espinoza/Estadistica-2-Parte-individual-del-trabajo-grupal/raw/master/API_SP.DYN.LE00.IN_DS2_en_excel_v2_199538.xlsx"
#Descargando en carpeta
download.file(linkvida, "vida.xlsx")
```

Unimos todas las hojas:
```{r}
library(rio)
basevida <- import_list('vida.xlsx',rbind = TRUE)
```

Borrando columnas innecesarias
```{r}
basevida[2:50]=NULL
```

```{r}
basevida[2:12]=NULL
```

```{r}
basevida[3:13]=NULL
```
Revisamos la base de datos
```{r}
str(basevida)
```
Borramos los NAs
```{r}
basevida=basevida[complete.cases(basevida),]
```

Cambiando nombres de variable
```{r}
names(basevida)[1]="Pais"
names(basevida)[2]="Expectativa de vida en años al nacer (2017)"
```
Eliminamos la primera fila, porque es producto de la suciedad de losd atos.
```{r}
basevida=basevida[-c(1),]
```
Eliminando posibles espacios vacios
```{r}
basevida$Pais=trimws(basevida$Pais,whitespace = "[\\h\\v]")
basevida$`Expectativa de vida en años al nacer (2017)`=trimws(basevida$`Expectativa de vida en años al nacer (2017)`,whitespace = "[\\h\\v]")
```
Revisamos la base de datos
```{r}
str(basevida)
```

Pasando a numérico la variable a estudiar
```{r}
basevida$"Expectativa de vida en años al nacer (2017)"=as.numeric(basevida$"Expectativa de vida en años al nacer (2017)")
```

```{r}
str(basevida)
```


Porcentaje de uso de internet por país. Se usarán los datos del 2017

Trayendo desde Github
```{r}
linkinter="https://github.com/Alfredo-Espinoza/Estadistica-2-Parte-individual-del-trabajo-grupal/raw/master/API_IT.NET.USER.ZS_DS2_en_excel_v2_199844.xlsx"
#Descargando en carpeta
download.file(linkinter, "intercel.xlsx")
```
Unimos todas las hojas:

```{r}
library(rio)
internet <- import_list('intercel.xlsx',rbind = TRUE)
```
Revisamos la base
```{r}
#str(internet)
```

```{r}
internet[2:50]=NULL
```

```{r}
internet[2:12]=NULL
```

```{r}
internet[3:13]=NULL
```
Eliminando los NA
```{r}
internet=internet[complete.cases(internet),]
```
Cambiando nombres de variables.
```{r}
names(internet)[1]="Pais"
```

```{r}
names(internet)[2]="Porcentaje de la población que usa internet (2017)"
```

```{r}
internet$Pais=trimws(internet$Pais,whitespace = "[\\h\\v]")
internet$`Porcentaje de la población que usa internet (2017)`=trimws(internet$`Porcentaje de la población que usa internet (2017)`,whitespace = "[\\h\\v]")
```

```{r}
internet=internet[-1,]
```

```{r}
internet$`Porcentaje de la población que usa internet (2017)`=as.numeric(internet$`Porcentaje de la población que usa internet (2017)`)
```

Revisando
```{r}
str(internet)
```


GEAN PIERRE 


Primero limpiaré la información de la tasa de alfabetización otorgado por la CIA

```{r}
library(htmltab)
literacy=htmltab(doc="https://www.cia.gov/library/publications/resources/the-world-factbook/fields/370.html", which='//*[@id="fieldListing"]')
```

```{r}
str(literacy)
```

```{r, echo=FALSE}
#NO PONER STR
library(stringr)
str_extract_all(literacy$Literacy,pattern="(\\-*\\d+\\.*\\d*)(?=\\%)",simplify = T)
PATRON="(\\-*\\d+\\.*\\d*)(?=\\%)"
COLSUCIA=literacy$Literacy
# UNA COLUMNA
literacy$pop_lit=str_extract_all(string = COLSUCIA,pattern=PATRON,simplify = T)[,1]
# OTRA COLUMNA
literacy$male_lit=str_extract_all(string = COLSUCIA,pattern=PATRON,simplify = T)[,2]
literacy$female_lit=str_extract_all(string = COLSUCIA,pattern=PATRON,simplify = T)[,3]
```

```{r}
head(literacy)
```

```{r}
literacy$Literacy=NULL
```
```{r}
literacy[,-1]=lapply(literacy[,-1], as.numeric)
```

```{r}
str(literacy)
```


```{r}
literacy[!complete.cases(literacy),]
```

```{r}
literacy$Country=trimws(literacy$Country,whitespace = "[\\h\\v]")
```

```{r}
names(literacy)=c("Country", "Literacy Rate", "Male Literacy Rate", "Female Literacy Rate")
```


```{r}
head(literacy)
```

Como extra, importaré y limpiaré otra tabla de alfabetización del worldatlas ya que esta posee más paises en su muestra

```{r}
library(htmltab)
literacy2=htmltab(doc="https://www.worldatlas.com/articles/the-highest-literacy-rates-in-the-world.html", which='//*[@id="artReg-table"]/table')
```

```{r}
literacy2$Rank=NULL
```
```{r}
names(literacy2)=c("Country", "Literacy Rate")
```

```{r}
literacy2=literacy2[-c(196),]
literacy2=literacy2[-c(195),]
#Saldrá NIGER como NA asi que pulsen control+entre solo en literacy2[-c(195),]
```

```{r}
library(stringr)
literacy2$`Literacy Rate`=gsub('%',"",literacy2$`Literacy Rate`)
```


```{r}
literacy2=na.omit(literacy2)
```



Las siguientes variables son las usaré para la calidad de la educación. La primera sería la prueba PISA

```{r}
lkCSV="https://github.com/Geanze/TRABAJO-GRUPAL-ESTAD2/raw/master/Pisa%20rank.csv"
PISA=import(lkCSV)
```
```{r}
dim(PISA)
```

```{r}
PISA$cca2=NULL
PISA$pop2019=NULL
PISA$mathScore=NULL
PISA$readingScore=NULL
PISA$scienceScore=NULL
```
```{r}
names(PISA)=c("Country", "PISA SCORE")
```

```{r}
str(PISA)
```

La segunda variable que tiene relación con la calidad de educación es la Tasa de Escolaridad.

```{r}
lkXLSX="https://github.com/Geanze/TRABAJO-GRUPAL-ESTAD2/raw/master/education-index.xlsx"
Schooling=import(lkXLSX)
```
```{r}
str(Schooling)
```

```{r}
Schooling$`HDI Rank`=NULL
Schooling$`1980`=NULL
Schooling$`1985`=NULL
Schooling$`1990`=NULL
Schooling$`1995`=NULL
Schooling$`2000`=NULL
Schooling$`2005`=NULL
Schooling$`2006`=NULL
Schooling$`2007`=NULL
Schooling$`2008`=NULL
Schooling$`2009`=NULL
Schooling$`2010`=NULL
Schooling$`2011`=NULL
Schooling$`2012`=NULL
```

```{r}
names(Schooling)=c("Country", "Schooling Rate")
```

```{r}
Schooling[c(2)]= lapply(Schooling[c(2)], as.numeric)
```

```{r}
Schooling[complete.cases(Schooling),]
Schooling=na.omit(Schooling)
```

La última variable es la Tasa de Urbanización.

```{r}
lkXLS="https://github.com/Geanze/TRABAJO-GRUPAL-ESTAD2/raw/master/WUP2018-F01-Total_Urban_Rural.xls"
urban=import(lkXLS)
```

```{r}
str(urban)
```

```{r}
urban$Urban=NULL
urban$Rural=NULL
urban$Total=NULL
```
```{r}
names(urban)=c("Country", "Urban Rate")
```

```{r}
urban[complete.cases(urban),]
urban[c(1)]=lapply(urban[c(1)], trimws,whitespace = "[\\h\\v]")
```


```{r}
litur=merge(literacy2,urban,by.x='Country', by.y='Country') 
liturscho=merge(litur,Schooling)
```


```{r}
viint=merge(basevida,internet, by.x='Pais', by.y='Pais')
```

```{r}
names(viint)[1]="Country"

```

UNIENDO TODAS 
```{r}
DesempleoyGDPviint=merge(DesempleoyGDP, viint, by.x = "Country", by.y="Country")
```

```{r}
DeGDPviintliturscho=merge(DesempleoyGDPviint, liturscho, by.x="Country", by.y = "Country")
```

```{r}
names(electricidad)[1]="Country"
```

```{r}
DeGDPviintliturschoelec=merge(DeGDPviintliturscho,electricidad, by.x="Country", by.y="Country")
```

```{r}
str(DeGDPviintliturschoelec)
```
```{r}
DeGDPviintliturschoelec$`Literacy Rate`=as.numeric(DeGDPviintliturschoelec$`Literacy Rate`)
DeGDPviintliturschoelec$Electricity2017=as.numeric(DeGDPviintliturschoelec$Electricity2017)


```

```{r}
str(DeGDPviintliturschoelec)
```
```{r}
FINAL=DeGDPviintliturschoelec
```

```{r}
row.names(FINAL)=FINAL$Country

```
