MERGE DE TODOS ORIGINAL 

VARIABLES DE TODOS 
Datos del Banco Mundial:
electricidad
empleo
expo
internet
basevida
GDP
crepbi
agua
Todo esto debe estar en merge primero


No son del Banco Mundial:
salud
ccarre


ELECTRICIDAD

```{r}
library(rio)
elec="https://github.com/adrianoshimante1998/Trabajo-grupal/raw/master/API_EG.ELC.ACCS.ZS_DS2_en_excel_v2_422316.xls"
electricidad=import(elec)
electricidad[,]=lapply(electricidad[,], trimws,whitespace = "[\\h\\v]") # no blanks
electricidad=na.omit(electricidad)
names(electricidad)=gsub(" ","",names(electricidad)) 
electricidad$Electricity2017=as.numeric(electricidad$Electricity2017) #UNO SOLO 
electricidad=na.omit(electricidad) 
```

EMPLEO

```{r}
EMPLEO="https://github.com/claudia1006/PROYECTO/raw/master/%25employment.xls"
empleo=import(EMPLEO)
empleo[,]=lapply(empleo[,], trimws,whitespace = "[\\h\\v]") # no blanks
names(empleo)=gsub(" ","",names(empleo)) 
empleo$`%Empleo2017`=as.numeric(empleo$`%Empleo2017`) #UNO SOLO 
empleo=na.omit(empleo) 

```

COBERTURA DE SALUD 

```{r}
SA="https://github.com/claudia1006/PROYECTO/raw/master/%25%20de%20cobertura%20de%20salud..xlsx"
salud=import(SA)
salud[,]=lapply(salud[,], trimws,whitespace = "[\\h\\v]") # no blanks
names(salud)=gsub(" ","",names(salud)) 
salud$`%decoberturadesalud2017`=as.numeric(salud$`%decoberturadesalud2017`) #UNO SOLO 
salud=na.omit(salud) 
names(salud)[1]="CountryName"
```

EXPORTACIONES DE BIENES Y SERVICIOS 

```{r}
EX="https://github.com/claudia1006/PROYECTO/raw/master/Exportaciones%20de%20bienes%20y%20servicios%20(%25%20del%20GDP).xls"
expo=import(EX)
expo[,]=lapply(expo[,], trimws,whitespace = "[\\h\\v]") # no blanks
names(expo)=gsub(" ","",names(expo)) 
expo$`Expobienesyservicio%delGDP2017`=as.numeric(expo$`Expobienesyservicio%delGDP2017`) #UNO SOLO 
expo=na.omit(expo) 
```

% DE POBLACION QUE USA INTERNET 

```{r}
linkinter="https://github.com/Alfredo-Espinoza/Estadistica-2-Parte-individual-del-trabajo-grupal/raw/master/API_IT.NET.USER.ZS_DS2_en_excel_v2_199844.xlsx"
#Descargando en carpeta
download.file(linkinter, "intercel.xlsx")
internet <- import_list('intercel.xlsx',rbind = TRUE)
#Borrando las columnas de otros años
internet[2:50]=NULL
internet[2:12]=NULL
internet[3:13]=NULL

#Eliminando los NA
internet=internet[complete.cases(internet),]
#Cambiando nombres de variables.
names(internet)[1]="CountryName"
names(internet)[2]="Porcentaje de la población que usa internet (2017)"

#Eliminando posibles espacios vacios
internet$CountryName=trimws(internet$CountryName,whitespace = "[\\h\\v]")
internet$`Porcentaje de la población que usa internet (2017)`=trimws(internet$`Porcentaje de la población que usa internet (2017)`,whitespace = "[\\h\\v]")

#Eliminando primera fila.

internet=internet[-1,]

#Hay observaciones que corresponden a la suciedad de la data. Varias de ellas serán eliminadas una vez se realiza el merge de acuerdo a "Pais" con las variables del grupo de trabajo. El resto tendrán que ser eliminadas manualmente.

#Pasando la variable a numérico

internet$`Porcentaje de la población que usa internet (2017)`=as.numeric(internet$`Porcentaje de la población que usa internet (2017)`)
names(internet)=gsub(" ","",names(internet))
```

EXPECTATIVA DE VIDA AL NACER 

```{r}
linkvida="https://github.com/Alfredo-Espinoza/Estadistica-2-Parte-individual-del-trabajo-grupal/raw/master/API_SP.DYN.LE00.IN_DS2_en_excel_v2_199538.xlsx"
#Descargando en carpeta
download.file(linkvida, "vida.xlsx")

#Unimos todas las hojas:

basevida <- import_list('vida.xlsx',rbind = TRUE)
#Borrando columnas innecesarias
basevida[2:50]=NULL
basevida[2:12]=NULL
basevida[3:13]=NULL

#Borramos los NAs

basevida=basevida[complete.cases(basevida),]

#Cambiando nombres de variable

names(basevida)[1]="CountryName"
names(basevida)[2]="Expectativa de vida en años al nacer (2017)"

#Eliminamos la primera fila, porque es producto de la suciedad de losd atos.
basevida=basevida[-c(1),]

#Eliminando posibles espacios vacios

basevida$CountryName=trimws(basevida$CountryName,whitespace = "[\\h\\v]")
basevida$`Expectativa de vida en años al nacer (2017)`=trimws(basevida$`Expectativa de vida en años al nacer (2017)`,whitespace = "[\\h\\v]")

#Pasando a numérico la variable a estudiar

basevida$"Expectativa de vida en años al nacer (2017)"=as.numeric(basevida$"Expectativa de vida en años al nacer (2017)")
names(basevida)=gsub(" ","",names(basevida))
```

GDP PER CAPITA EN DÓLARES

```{r}
GDPP="https://github.com/claudia1006/PROYECTO/raw/master/GDP%20PER%20CAPITA%20CURRENT%20%24.xlsx"
GDP=import(GDPP)
GDP[,]=lapply(GDP[,], trimws,whitespace = "[\\h\\v]") # no blanks
names(GDP)[2]="GDP PER CAPITA EN $"
GDP$`GDP PER CAPITA EN $`=as.numeric(GDP$`GDP PER CAPITA EN $`) #UNO SOLO 
GDP=na.omit(GDP)
names(GDP)=gsub(" ","",names(GDP)) 
GDP=na.omit(GDP) 
```

ACCESO BASICO AL AGUA

```{r}
AGUA="https://github.com/claudia1006/PROYECTO/raw/master/ACCESO.xls"
agua=import(AGUA)
agua[,]=lapply(agua[,], trimws,whitespace = "[\\h\\v]") # no blanks
names(agua)=gsub(" ","",names(agua))
agua$`Accesoalagua(en%)2017`=as.numeric(agua$`Accesoalagua(en%)2017`) #UNO SOLO 
agua$...3=NULL
agua=na.omit(agua)
```

CRECIMIENTO DEL PBI

```{r}
CRE="https://github.com/Alfredo-Espinoza/Estadistica-2-Parte-individual-del-trabajo-grupal/raw/master/crecimiento%20bm.xlsx"
crepbi=import(CRE)
crepbi[,]=lapply(crepbi[,], trimws,whitespace = "[\\h\\v]") # no blanks
names(crepbi)=gsub(" ","",names(crepbi))
```

```{r}
crepbi$`2017`=as.numeric(crepbi$`2017`)
```

```{r}
crepbi$CountryCode=NULL
```
```{r}
names(crepbi)[2]="CrecimientoPBI2017"
```


CALIDAD DE CARRETERAS 

```{r}
CARRE="https://github.com/claudia1006/PROYECTO/raw/master/calidad%20de%20carreteras.xlsx"
ccarre=import(CARRE)
ccarre[,]=lapply(ccarre[,], trimws,whitespace = "[\\h\\v]") # no blanks
ccarre$`Road quality`=as.numeric(ccarre$`Road quality`) #UNO SOLO'
names(ccarre)=gsub(" ","",names(ccarre))
```

```{r}
#eliminando numero adelante 
library(stringr)
splitted= str_split(ccarre$Country,
                    pattern = '\\s',
                    simplify = T)[,-1]
```

```{r}
#uniendo los nombres 
ccarre$Country=trimws(paste(splitted[,1],splitted[,2],splitted[,3]),whitespace = "[\\h\\v]")
names(ccarre)[1]="CountryName"
```

```{r}
summary(agua)
summary(basevida)
summary(ccarre)
summary(crepbi)
summary(electricidad)
summary(empleo)
summary(expo)
summary(GDP)
summary(internet)
summary(salud)
```

```{r}
library(rio)
library(htmltab)
index="https://github.com/claudia1006/PROYECTO/raw/master/Democracy.xlsx"
de=import(index, which=2)
```


```{r}
#sacando nombres raros 
library(stringr)
names(de)=str_replace_all(names(de), "[^[:ascii:]]", "") 
```

```{r}
#sacando valores raros 
de[,]=lapply(de[,], str_replace_all,"[^[:ascii:]]","")
```

```{r}
#Reemplazar espacios en blanco por nada 
names(de)=gsub(" ","",names(de)) 
names(de)
```
```{r}
#no blanks
de[,]=lapply(de[,], trimws,whitespace = "[\\h\\v]") 
str(de)
```
```{r}
de=na.omit(de)
```

```{r}
names(de)[2]="Regime type"
names(de)[1]="Country"
```


```{r}
row.names(de)=de$Country
```

```{r}
library(dplyr)
de$`Regime type`=recode(de$`Regime type`,
       'Full democracies'='1',
       'Flawed democracy'='1',
       'Hybrid regime'='0',
       'Authoritarian'='0')
de$`Regime type`=as.ordered(de$`Regime type`)
```

Combinar las del banco mundial
electricidad
empleo
expo
internet
basevida
GDP
crepbi
agua


```{r}

elecem=merge(electricidad,empleo,all.x=T, all.y=T)

```

```{r}
elecem[!complete.cases(elecem),]
```


```{r}
library(knitr)
library(kableExtra)
kable(elecem[!complete.cases(elecem),],type='html')%>%
    kable_styling(bootstrap_options = c("striped", "hover", "condensed", "responsive"),
                  font_size = 10)
```
```{r}
elecem=na.omit(elecem)
```

Se pierden por falta de datos
```{r}
elexpo=merge(elecem,expo,all.x=T, all.y=T)
```

```{r}
kable(elexpo[!complete.cases(elexpo),],type='html')%>%
    kable_styling(bootstrap_options = c("striped", "hover", "condensed", "responsive"),
                  font_size = 10)
```
```{r}
elexpo=na.omit(elexpo)
```

Con internet
```{r}
elein=merge(elexpo,internet,all.x=T, all.y=T)

```

```{r}
kable(elein[!complete.cases(elein),],type='html')%>%
    kable_styling(bootstrap_options = c("striped", "hover", "condensed", "responsive"),
                  font_size = 10)
```
Se pierde por datos
```{r}
elein=na.omit(elein)
```

Con basevida
```{r}
elvida=merge(elein,basevida,all.x=T, all.y=T)
```

```{r}
kable(elvida[!complete.cases(elvida),],type='html')%>%
    kable_styling(bootstrap_options = c("striped", "hover", "condensed", "responsive"),
                  font_size = 10)
```
Falta de datos
```{r}
elvida=na.omit(elvida)
```

Con GDP
```{r}
elgdp=merge(elvida,GDP,all.x=T, all.y=T)
```

```{r}
kable(elgdp[!complete.cases(elgdp),],type='html')%>%
    kable_styling(bootstrap_options = c("striped", "hover", "condensed", "responsive"),
                  font_size = 10)
```
Falta de datos y no coincidió en los índices regionales.
```{r}
elgdp=na.omit(elgdp)
```

Con crepbi
```{r}
elcrep=merge(elgdp,crepbi,all.x=T, all.y=T)

```

```{r}
kable(elcrep[!complete.cases(elcrep),],type='html')%>%
    kable_styling(bootstrap_options = c("striped", "hover", "condensed", "responsive"),
                  font_size = 10)
```
Falta de datos
```{r}
elcrep=na.omit(elcrep)
```

Con agua
```{r}
elagua=merge(elcrep,agua,all.x=T, all.y=T)

```


```{r}
kable(elagua[!complete.cases(elagua),],type='html')%>%
    kable_styling(bootstrap_options = c("striped", "hover", "condensed", "responsive"),
                  font_size = 10)
```
Se pierden por falta de datos
```{r}
elagua=na.omit(elagua)
```

ESTAN COMBINADAS TODAS LAS DEL BANCO MUNDIAL EN elagua

Con salud
```{r}
agsalud=merge(elagua,salud,all.x=T, all.y=T)
```


```{r}
kable(agsalud[!complete.cases(agsalud),],type='html')%>%
    kable_styling(bootstrap_options = c("striped", "hover", "condensed", "responsive"),
                  font_size = 10)
```

Codigo de cambio
```{r}
salud[salud$CountryName=="Bahamas","CountryName"]="Bahamas, The"
salud[salud$CountryName=="Bolivia (Plurinational State of)","CountryName"]="Bolivia"
salud[salud$CountryName=="Congo","CountryName"]="Congo, Rep."
salud[salud$CountryName=="Côte d'Ivoire","CountryName"]="Cote d'Ivoire"
salud[salud$CountryName=="Czechia","CountryName"]="Czech Republic"
salud[salud$CountryName=="Democratic Republic of the Congo","CountryName"]="Congo, Dem. Rep."
salud[salud$CountryName=="Egypt","CountryName"]="Egypt, Arab Rep."
salud[salud$CountryName=="Gambia","CountryName"]="Gambia, The"
salud[salud$CountryName=="Iran (Islamic Republic of)","CountryName"]="Iran, Islamic Rep."
salud[salud$CountryName=="Republic of Korea","CountryName"]="Korea, Rep."
salud[salud$CountryName=="Kyrgyzstan","CountryName"]="Kyrgyz Republic"
salud[salud$CountryName=="Lao People's Democratic Republic","CountryName"]="Lao PDR"
salud[salud$CountryName=="Republic of North Macedonia","CountryName"]="North Macedonia"
salud[salud$CountryName=="Republic of Moldova","CountryName"]="Moldova"
salud[salud$CountryName=="Slovakia","CountryName"]="Slovak Republic"
salud[salud$CountryName=="Saint Vincent and the Grenadines","CountryName"]="St. Vincent and the Grenadines"
salud[salud$CountryName=="United Kingdom of Great Britain and Northern Ireland","CountryName"]="United Kingdom"
salud[salud$CountryName=="United Republic of Tanzania","CountryName"]="Tanzania"
salud[salud$CountryName=="United States of America","CountryName"]="United States"
salud[salud$CountryName=="Viet Nam","CountryName"]="Vietnam"

```

```{r}
agsalud=merge(elagua,salud,all.x=T, all.y=T)
```

```{r}
kable(agsalud[!complete.cases(agsalud),],type='html')%>%
    kable_styling(bootstrap_options = c("striped", "hover", "condensed", "responsive"),
                  font_size = 10)
```
Falta de datos
```{r}
agsalud=na.omit(agsalud)
```

Con ccarre
```{r}
accarre=merge(agsalud,ccarre,all.x=T, all.y=T)
```

```{r}
kable(accarre[!complete.cases(accarre),],type='html')%>%
    kable_styling(bootstrap_options = c("striped", "hover", "condensed", "responsive"),
                  font_size = 10)
```

```{r}
ccarre[ccarre$CountryName=="Bosnia & Herz.","CountryName"]="Bosnia and Herzegovina"
ccarre[ccarre$CountryName=="Brunei","CountryName"]="Brunei Darussalam"
ccarre[ccarre$CountryName=="Cape Verde","CountryName"]="Cabo Verde"
ccarre[ccarre$CountryName=="Czech Rep.","CountryName"]="Czech Republic"
ccarre[ccarre$CountryName=="Czech Rep.","CountryName"]="Czech Republic"
ccarre[ccarre$CountryName=="Domin. Rep.","CountryName"]="Dominican Republic"
ccarre[ccarre$CountryName=="DR Congo","CountryName"]="Congo, Dem. Rep."
ccarre[ccarre$CountryName=="Egypt","CountryName"]="Egypt, Arab Rep."
ccarre[ccarre$CountryName=="Gambia","CountryName"]="Gambia, The"
ccarre[ccarre$CountryName=="Iran","CountryName"]="Iran, Islamic Rep."
ccarre[ccarre$CountryName=="Ivory Coast","CountryName"]="Cote d'Ivoire"
ccarre[ccarre$CountryName=="Kyrgyzstan","CountryName"]="Kyrgyz Republic"
ccarre[ccarre$CountryName=="Laos","CountryName"]="Lao PDR"
ccarre[ccarre$CountryName=="Macedonia","CountryName"]="North Macedonia"
ccarre[ccarre$CountryName=="Russia","CountryName"]="Russian Federation"
ccarre[ccarre$CountryName=="Slovakia","CountryName"]="Slovak Republic"	
ccarre[ccarre$CountryName=="South Korea","CountryName"]="Korea, Rep."
ccarre[ccarre$CountryName=="UA Emirates","CountryName"]="United Arab Emirates"
ccarre[ccarre$CountryName=="UK","CountryName"]="United Kingdom"
ccarre[ccarre$CountryName=="USA","CountryName"]="United States"

```

```{r}
accarre=merge(agsalud,ccarre,all.x=T, all.y=T)
```

```{r}
kable(accarre[!complete.cases(accarre),],type='html')%>%
    kable_styling(bootstrap_options = c("striped", "hover", "condensed", "responsive"),
                  font_size = 10)
```

```{r}
accarre=na.omit(accarre)
```

ESTAN COMBINADOS 10 INDICADORES












