Se incluye el código de las variables y del factorial confirmativo para que funcionen las pruebas. Marco con un # el inicio de la sección que hice yo como avance.

Cargar variables.

ELECTRICIDAD

```{r}
library(rio)
elec="https://github.com/adrianoshimante1998/Trabajo-grupal/raw/master/API_EG.ELC.ACCS.ZS_DS2_en_excel_v2_422316.xls"
electricidad=import(elec)
electricidad[,]=lapply(electricidad[,], trimws,whitespace = "[\\h\\v]") # no blanks
electricidad=na.omit(electricidad)
names(electricidad)=gsub(" ","",names(electricidad)) 
electricidad$Electricity2017=as.numeric(electricidad$Electricity2017) #UNO SOLO 
electricidad=na.omit(electricidad) 
```

EMPLEO

```{r}
EMPLEO="https://github.com/claudia1006/PROYECTO/raw/master/%25employment.xls"
empleo=import(EMPLEO)
empleo[,]=lapply(empleo[,], trimws,whitespace = "[\\h\\v]") # no blanks
names(empleo)=gsub(" ","",names(empleo)) 
empleo$`%Empleo2017`=as.numeric(empleo$`%Empleo2017`) #UNO SOLO 
empleo=na.omit(empleo) 

```

COBERTURA DE SALUD 

```{r}
SA="https://github.com/claudia1006/PROYECTO/raw/master/%25%20de%20cobertura%20de%20salud..xlsx"
salud=import(SA)
salud[,]=lapply(salud[,], trimws,whitespace = "[\\h\\v]") # no blanks
names(salud)=gsub(" ","",names(salud)) 
salud$`%decoberturadesalud2017`=as.numeric(salud$`%decoberturadesalud2017`) #UNO SOLO 
salud=na.omit(salud) 
names(salud)[1]="CountryName"
```

EXPORTACIONES DE BIENES Y SERVICIOS 

```{r}
EX="https://github.com/claudia1006/PROYECTO/raw/master/Exportaciones%20de%20bienes%20y%20servicios%20(%25%20del%20GDP).xls"
expo=import(EX)
expo[,]=lapply(expo[,], trimws,whitespace = "[\\h\\v]") # no blanks
names(expo)=gsub(" ","",names(expo)) 
expo$`Expobienesyservicio%delGDP2017`=as.numeric(expo$`Expobienesyservicio%delGDP2017`) #UNO SOLO 
expo=na.omit(expo) 
```

% DE POBLACION QUE USA INTERNET 

```{r}
linkinter="https://github.com/Alfredo-Espinoza/Estadistica-2-Parte-individual-del-trabajo-grupal/raw/master/API_IT.NET.USER.ZS_DS2_en_excel_v2_199844.xlsx"
internet=import(linkinter)
#Borrando las columnas de otros años
internet[2:50]=NULL
internet[2:12]=NULL
internet[3:13]=NULL

#Eliminando los NA
internet=internet[complete.cases(internet),]
#Cambiando nombres de variables.
names(internet)[1]="CountryName"
names(internet)[2]="Porcentaje de la población que usa internet (2017)"

#Eliminando posibles espacios vacios
internet$CountryName=trimws(internet$CountryName,whitespace = "[\\h\\v]")
internet$`Porcentaje de la población que usa internet (2017)`=trimws(internet$`Porcentaje de la población que usa internet (2017)`,whitespace = "[\\h\\v]")

#Eliminando primera fila.

internet=internet[-1,]

#Hay observaciones que corresponden a la suciedad de la data. Varias de ellas serán eliminadas una vez se realiza el merge de acuerdo a "Pais" con las variables del grupo de trabajo. El resto tendrán que ser eliminadas manualmente.

#Pasando la variable a numérico

internet$`Porcentaje de la población que usa internet (2017)`=as.numeric(internet$`Porcentaje de la población que usa internet (2017)`)
names(internet)=gsub(" ","",names(internet))
```

EXPECTATIVA DE VIDA AL NACER 

```{r}
linkvida="https://github.com/Alfredo-Espinoza/Estadistica-2-Parte-individual-del-trabajo-grupal/raw/master/API_SP.DYN.LE00.IN_DS2_en_excel_v2_199538.xlsx"


basevida=import(linkvida)
#Borrando columnas innecesarias
basevida[2:50]=NULL
basevida[2:12]=NULL
basevida[3:13]=NULL

#Borramos los NAs

basevida=basevida[complete.cases(basevida),]

#Cambiando nombres de variable

names(basevida)[1]="CountryName"
names(basevida)[2]="Expectativa de vida en años al nacer (2017)"

#Eliminamos la primera fila, porque es producto de la suciedad de losd atos.
basevida=basevida[-c(1),]

#Eliminando posibles espacios vacios

basevida$CountryName=trimws(basevida$CountryName,whitespace = "[\\h\\v]")
basevida$`Expectativa de vida en años al nacer (2017)`=trimws(basevida$`Expectativa de vida en años al nacer (2017)`,whitespace = "[\\h\\v]")

#Pasando a numérico la variable a estudiar

basevida$"Expectativa de vida en años al nacer (2017)"=as.numeric(basevida$"Expectativa de vida en años al nacer (2017)")
names(basevida)=gsub(" ","",names(basevida))
```

GDP PER CAPITA EN DÓLARES

```{r}
GDPP="https://github.com/claudia1006/PROYECTO/raw/master/GDP%20PER%20CAPITA%20CURRENT%20%24.xlsx"
GDP=import(GDPP)
GDP[,]=lapply(GDP[,], trimws,whitespace = "[\\h\\v]") # no blanks
names(GDP)[2]="GDP PER CAPITA EN $"
GDP$`GDP PER CAPITA EN $`=as.numeric(GDP$`GDP PER CAPITA EN $`) #UNO SOLO 
GDP=na.omit(GDP)
names(GDP)=gsub(" ","",names(GDP)) 
GDP=na.omit(GDP) 
```

ACCESO BASICO AL AGUA

```{r}
AGUA="https://github.com/claudia1006/PROYECTO/raw/master/ACCESO.xls"
agua=import(AGUA)
agua[,]=lapply(agua[,], trimws,whitespace = "[\\h\\v]") # no blanks
names(agua)=gsub(" ","",names(agua))
agua$`Accesoalagua(en%)2017`=as.numeric(agua$`Accesoalagua(en%)2017`) #UNO SOLO 
agua$...3=NULL
agua=na.omit(agua)
```

CRECIMIENTO DEL PBI

```{r}
CRE="https://github.com/Alfredo-Espinoza/Estadistica-2-Parte-individual-del-trabajo-grupal/raw/master/crecimiento%20bm.xlsx"
crepbi=import(CRE)
crepbi[,]=lapply(crepbi[,], trimws,whitespace = "[\\h\\v]") # no blanks
names(crepbi)=gsub(" ","",names(crepbi))
```

```{r}
crepbi$`2017`=as.numeric(crepbi$`2017`)
```

```{r}
crepbi$CountryCode=NULL
```
```{r}
names(crepbi)[2]="CrecimientoPBI2017"
```


CALIDAD DE CARRETERAS 

```{r}
CARRE="https://github.com/claudia1006/PROYECTO/raw/master/calidad%20de%20carreteras.xlsx"
ccarre=import(CARRE)
ccarre[,]=lapply(ccarre[,], trimws,whitespace = "[\\h\\v]") # no blanks
ccarre$`Road quality`=as.numeric(ccarre$`Road quality`) #UNO SOLO'
names(ccarre)=gsub(" ","",names(ccarre))
```

```{r}
#eliminando numero adelante 
library(stringr)
splitted= str_split(ccarre$Country,
                    pattern = '\\s',
                    simplify = T)[,-1]
```

```{r}
#uniendo los nombres 
ccarre$Country=trimws(paste(splitted[,1],splitted[,2],splitted[,3]),whitespace = "[\\h\\v]")
names(ccarre)[1]="CountryName"
```

```{r}
summary(agua)
summary(basevida)
summary(ccarre)
summary(crepbi)
summary(electricidad)
summary(empleo)
summary(expo)
summary(GDP)
summary(internet)
summary(salud)
```

DEMOCRACIA

```{r}
library(rio)
library(htmltab)
index="https://github.com/claudia1006/PROYECTO/raw/master/Democracy.xlsx"
de=import(index, which=2)
```


```{r}
#sacando nombres raros 
library(stringr)
names(de)=str_replace_all(names(de), "[^[:ascii:]]", "") 
```

```{r}
#sacando valores raros 
de[,]=lapply(de[,], str_replace_all,"[^[:ascii:]]","")
```

```{r}
#Reemplazar espacios en blanco por nada 
names(de)=gsub(" ","",names(de)) 
names(de)
```
```{r}
#no blanks
de[,]=lapply(de[,], trimws,whitespace = "[\\h\\v]") 
str(de)
```
```{r}
de=na.omit(de)
```

```{r}
names(de)[2]="Regime type"
names(de)[1]="CountryName"
```

```{r}
row.names(de)=de$Country
```

```{r}
library(dplyr)
de$`Regime type`=recode(de$`Regime type`,
       'Full democracies'='1',
       'Flawed democracy'='1',
       'Hybrid regime'='0',
       'Authoritarian'='0')
de$`Regime type`=as.ordered(de$`Regime type`)
```

ALFABETIZACION

```{r}
library(htmltab)
literacy2=htmltab(doc="https://www.worldatlas.com/articles/the-highest-literacy-rates-in-the-world.html", which='//*[@id="artReg-table"]/table')
```

```{r}
literacy2$Rank=NULL
```

```{r}
names(literacy2)=c("Country", "Literacy Rate")
```

```{r}
literacy2$Country=trimws(literacy2$Country,whitespace = "[\\h\\v]")
```

```{r}
literacy2$`Literacy Rate`[literacy2$`Literacy Rate`=="NA"]<-NA
```

```{r}
literacy2=na.omit(literacy2)
```

```{r}
library(stringr)
literacy2$`Literacy Rate`=gsub('%',"",literacy2$`Literacy Rate`)
```

```{r}
literacy2[-1]=lapply(literacy2[-1], as.numeric)
```

```{r}
literacy2=na.omit(literacy2)
```

```{r}
str(literacy2)
```

```{r}
names(literacy2)=c("CountryName","LitRate")
```

SCHOOLING

```{r}
lkXLSX="https://github.com/Geanze/TRABAJO-GRUPAL-ESTAD2/raw/master/education-index.xlsx"
Schooling=import(lkXLSX)
```

```{r}
str(Schooling)
```

```{r}
Schooling$`HDI Rank`=NULL
Schooling$`1980`=NULL
Schooling$`1985`=NULL
Schooling$`1990`=NULL
Schooling$`1995`=NULL
Schooling$`2000`=NULL
Schooling$`2005`=NULL
Schooling$`2006`=NULL
Schooling$`2007`=NULL
Schooling$`2008`=NULL
Schooling$`2009`=NULL
Schooling$`2010`=NULL
Schooling$`2011`=NULL
Schooling$`2012`=NULL
```

```{r}
names(Schooling)=c("CountryName", "SchoRate")
```

```{r}
Schooling[c(2)]= lapply(Schooling[c(2)], as.numeric)
```

```{r}
Schooling[complete.cases(Schooling),]
Schooling=na.omit(Schooling)
```

INVERSION EN EDUCACION

```{r}
library(rio)
InvestEdu2=import("https://github.com/Geanze/TRABAJO-GRUPAL-ESTAD2/raw/master/InvestPBIEducation.xls")
InvestEdu2$`Año de data`=NULL
InvestEdu2$`Country Code`=NULL
names(InvestEdu2)=c("CountryName", "ExpendEdu")
```

```{r}
InvestEdu2=na.omit(InvestEdu2)
```


URBANIZACION
```{r}
lkXLS="https://github.com/Geanze/TRABAJO-GRUPAL-ESTAD2/raw/master/WUP2018-F01-Total_Urban_Rural.xls"
urban=import(lkXLS)
```

```{r}
str(urban)
```

```{r}
urban$Urban=NULL
urban$Rural=NULL
urban$Total=NULL
```

```{r}
names(urban)=c("CountryName", "UrbRate")
```

```{r}
urban[complete.cases(urban),]
urban[c(1)]=lapply(urban[c(1)], trimws,whitespace = "[\\h\\v]")
```

Porcentaje de número de estudiantes por profesor en cada país (invertida)

```{r}
library(rio)
studTeach=import("https://github.com/Geanze/TRABAJO-GRUPAL-ESTAD2/raw/master/StudTeachRatio.xls")
```

```{r}
studTeach$`Año de data`=NULL
studTeach$`Country Code`=NULL
```

```{r}
names(studTeach)=c("CountryName", "StuTeachRat")
```

```{r}
complete.cases(studTeach)
```

```{r}
studTeach=na.omit(studTeach)
```

```{r}
studTeach$StuTeachRat=100-studTeach$StuTeachRat
```

```{r}
studTeach[2]==lapply(studTeach[2], as.numeric)
```

```{r}
complete.cases(studTeach)
```

```{r}
str(studTeach)
```


Merge de las variables. Se modificará el nombre de los países para maximizar las combinaciones.

```{r}

elecem=merge(electricidad,empleo,all.x=T, all.y=T)

```

```{r}
elecem[!complete.cases(elecem),]
```


```{r}
library(knitr)
library(kableExtra)
kable(elecem[!complete.cases(elecem),],type='html')%>%
    kable_styling(bootstrap_options = c("striped", "hover", "condensed", "responsive"),
                  font_size = 10)
```

```{r}
elecem=na.omit(elecem)
```

Se pierden países por falta de datos

```{r}
elexpo=merge(elecem,expo,all.x=T, all.y=T)
```

```{r}
kable(elexpo[!complete.cases(elexpo),],type='html')%>%
    kable_styling(bootstrap_options = c("striped", "hover", "condensed", "responsive"),
                  font_size = 10)
```

```{r}
elexpo=na.omit(elexpo)
```

Con internet
```{r}
elein=merge(elexpo,internet,all.x=T, all.y=T)

```

```{r}
kable(elein[!complete.cases(elein),],type='html')%>%
    kable_styling(bootstrap_options = c("striped", "hover", "condensed", "responsive"),
                  font_size = 10)
```
Se pierden por falta de datos

```{r}
elein=na.omit(elein)
```

Con basevida

```{r}
elvida=merge(elein,basevida,all.x=T, all.y=T)
```

```{r}
kable(elvida[!complete.cases(elvida),],type='html')%>%
    kable_styling(bootstrap_options = c("striped", "hover", "condensed", "responsive"),
                  font_size = 10)
```

Falta de datos

```{r}
elvida=na.omit(elvida)
```

Con GDP

```{r}
elgdp=merge(elvida,GDP,all.x=T, all.y=T)
```

```{r}
kable(elgdp[!complete.cases(elgdp),],type='html')%>%
    kable_styling(bootstrap_options = c("striped", "hover", "condensed", "responsive"),
                  font_size = 10)
```

Se pierden casos por falta de datos.

```{r}
elgdp=na.omit(elgdp)
```

Con crepbi

```{r}
elcrep=merge(elgdp,crepbi,all.x=T, all.y=T)

```

```{r}
kable(elcrep[!complete.cases(elcrep),],type='html')%>%
    kable_styling(bootstrap_options = c("striped", "hover", "condensed", "responsive"),
                  font_size = 10)
```

Se pierden casos por falta de datos

```{r}
elcrep=na.omit(elcrep)
```

Con agua
```{r}
elagua=merge(elcrep,agua,all.x=T, all.y=T)

```


```{r}
kable(elagua[!complete.cases(elagua),],type='html')%>%
    kable_styling(bootstrap_options = c("striped", "hover", "condensed", "responsive"),
                  font_size = 10)
```

Se pierden casos por falta de datos

```{r}
elagua=na.omit(elagua)
```

Con salud

```{r}
agsalud=merge(elagua,salud,all.x=T, all.y=T)
```

```{r}
kable(agsalud[!complete.cases(agsalud),],type='html')%>%
    kable_styling(bootstrap_options = c("striped", "hover", "condensed", "responsive"),
                  font_size = 10)
```

Codigo de cambio

```{r}
salud[salud$CountryName=="Bahamas","CountryName"]="Bahamas, The"
salud[salud$CountryName=="Bolivia (Plurinational State of)","CountryName"]="Bolivia"
salud[salud$CountryName=="Congo","CountryName"]="Congo, Rep."
salud[salud$CountryName=="Côte d'Ivoire","CountryName"]="Cote d'Ivoire"
salud[salud$CountryName=="Czechia","CountryName"]="Czech Republic"
salud[salud$CountryName=="Democratic Republic of the Congo","CountryName"]="Congo, Dem. Rep."
salud[salud$CountryName=="Egypt","CountryName"]="Egypt, Arab Rep."
salud[salud$CountryName=="Gambia","CountryName"]="Gambia, The"
salud[salud$CountryName=="Iran (Islamic Republic of)","CountryName"]="Iran, Islamic Rep."
salud[salud$CountryName=="Republic of Korea","CountryName"]="Korea, Rep."
salud[salud$CountryName=="Kyrgyzstan","CountryName"]="Kyrgyz Republic"
salud[salud$CountryName=="Lao People's Democratic Republic","CountryName"]="Lao PDR"
salud[salud$CountryName=="Republic of North Macedonia","CountryName"]="North Macedonia"
salud[salud$CountryName=="Republic of Moldova","CountryName"]="Moldova"
salud[salud$CountryName=="Slovakia","CountryName"]="Slovak Republic"
salud[salud$CountryName=="Saint Vincent and the Grenadines","CountryName"]="St. Vincent and the Grenadines"
salud[salud$CountryName=="United Kingdom of Great Britain and Northern Ireland","CountryName"]="United Kingdom"
salud[salud$CountryName=="United Republic of Tanzania","CountryName"]="Tanzania"
salud[salud$CountryName=="United States of America","CountryName"]="United States"
salud[salud$CountryName=="Viet Nam","CountryName"]="Vietnam"
```

```{r}
agsalud=merge(elagua,salud,all.x=T, all.y=T)
```

```{r}
kable(agsalud[!complete.cases(agsalud),],type='html')%>%
    kable_styling(bootstrap_options = c("striped", "hover", "condensed", "responsive"),
                  font_size = 10)
```

Falta de datos

```{r}
agsalud=na.omit(agsalud)
```

Con ccarre
```{r}
accarre=merge(agsalud,ccarre,all.x=T, all.y=T)
```

```{r}
kable(accarre[!complete.cases(accarre),],type='html')%>%
    kable_styling(bootstrap_options = c("striped", "hover", "condensed", "responsive"),
                  font_size = 10)
```

```{r}
ccarre[ccarre$CountryName=="Bosnia & Herz.","CountryName"]="Bosnia and Herzegovina"
ccarre[ccarre$CountryName=="Brunei","CountryName"]="Brunei Darussalam"
ccarre[ccarre$CountryName=="Cape Verde","CountryName"]="Cabo Verde"
ccarre[ccarre$CountryName=="Czech Rep.","CountryName"]="Czech Republic"
ccarre[ccarre$CountryName=="Czech Rep.","CountryName"]="Czech Republic"
ccarre[ccarre$CountryName=="Domin. Rep.","CountryName"]="Dominican Republic"
ccarre[ccarre$CountryName=="DR Congo","CountryName"]="Congo, Dem. Rep."
ccarre[ccarre$CountryName=="Egypt","CountryName"]="Egypt, Arab Rep."
ccarre[ccarre$CountryName=="Gambia","CountryName"]="Gambia, The"
ccarre[ccarre$CountryName=="Iran","CountryName"]="Iran, Islamic Rep."
ccarre[ccarre$CountryName=="Ivory Coast","CountryName"]="Cote d'Ivoire"
ccarre[ccarre$CountryName=="Kyrgyzstan","CountryName"]="Kyrgyz Republic"
ccarre[ccarre$CountryName=="Laos","CountryName"]="Lao PDR"
ccarre[ccarre$CountryName=="Macedonia","CountryName"]="North Macedonia"
ccarre[ccarre$CountryName=="Russia","CountryName"]="Russian Federation"
ccarre[ccarre$CountryName=="Slovakia","CountryName"]="Slovak Republic"	
ccarre[ccarre$CountryName=="South Korea","CountryName"]="Korea, Rep."
ccarre[ccarre$CountryName=="UA Emirates","CountryName"]="United Arab Emirates"
ccarre[ccarre$CountryName=="UK","CountryName"]="United Kingdom"
ccarre[ccarre$CountryName=="USA","CountryName"]="United States"
```

```{r}
accarre=merge(agsalud,ccarre,all.x=T, all.y=T)
```

```{r}
kable(accarre[!complete.cases(accarre),],type='html')%>%
    kable_styling(bootstrap_options = c("striped", "hover", "condensed", "responsive"),
                  font_size = 10)
```

```{r}
accarre=na.omit(accarre)
```

Con literacy2

```{r}
aclit=merge(accarre,literacy2,all.x=T, all.y=T)
```

```{r}
kable(aclit[!complete.cases(aclit),],type='html')%>%
    kable_styling(bootstrap_options = c("striped", "hover", "condensed", "responsive"),
                  font_size = 10)
```

```{r}
literacy2[literacy2$CountryName=="Bolivia (Plurinational State of)","CountryName"]="Bolivia"
literacy2[literacy2$CountryName=="Côte d'Ivoire","CountryName"]="Cote d'Ivoire"
literacy2[literacy2$CountryName=="Democratic Republic of the Congo","CountryName"]="Congo, Dem. Rep."
literacy2[literacy2$CountryName=="Egypt","CountryName"]="Egypt, Arab Rep."
literacy2[literacy2$CountryName=="Gambia","CountryName"]="Gambia, The"
literacy2[literacy2$CountryName=="Iran (Islamic Republic of)","CountryName"]="Iran, Islamic Rep."
literacy2[literacy2$CountryName=="Kyrgyzstan","CountryName"]="Kyrgyz Republic"
literacy2[literacy2$CountryName=="Lao People's Democratic Republic","CountryName"]="Lao PDR"
literacy2[literacy2$CountryName=="Republic of Korea","CountryName"]="Korea, Rep."
literacy2[literacy2$CountryName=="Slovakia","CountryName"]="Slovak Republic"
literacy2[literacy2$CountryName=="The former Yugoslav Republic of Macedonia","CountryName"]="North Macedonia"
literacy2[literacy2$CountryName=="Viet Nam","CountryName"]="Vietnam"
literacy2[literacy2$CountryName=="Republic of Moldova","CountryName"]="Moldova"
literacy2[literacy2$CountryName=="United Republic of Tanzania","CountryName"]="Tanzania"
```

```{r}
aclit=merge(accarre,literacy2,all.x=T, all.y=T)
```

```{r}
kable(aclit[!complete.cases(aclit),],type='html')%>%
    kable_styling(bootstrap_options = c("striped", "hover", "condensed", "responsive"),
                  font_size = 10)
```

```{r}
aclit=na.omit(aclit)
```

Con Schooling

```{r}
clischol=merge(aclit,Schooling,all.x=T, all.y=T)
```

```{r}
kable(clischol[!complete.cases(clischol),],type='html')%>%
    kable_styling(bootstrap_options = c("striped", "hover", "condensed", "responsive"),
                  font_size = 10)
```

```{r}
Schooling[Schooling$CountryName=="Bolivia (Plurinational State of)","CountryName"]="Bolivia"
Schooling[Schooling$CountryName=="Cape Verde","CountryName"]="Cabo Verde"
Schooling[Schooling$CountryName=="Congo (Democratic Republic of the)","CountryName"]="Congo, Dem. Rep."
Schooling[Schooling$CountryName=="Egypt","CountryName"]="Egypt, Arab Rep."
Schooling[Schooling$CountryName=="Gambia","CountryName"]="Gambia, The"
Schooling[Schooling$CountryName=="Iran (Islamic Republic of)","CountryName"]="Iran, Islamic Rep."
Schooling[Schooling$CountryName=="Korea (Republic of)","CountryName"]="Korea, Rep."
Schooling[Schooling$CountryName=="Kyrgyzstan","CountryName"]="Kyrgyz Republic"
Schooling[Schooling$CountryName=="Lao People's Democratic Republic","CountryName"]="Lao PDR"
Schooling[Schooling$CountryName=="Moldova (Republic of)","CountryName"]="Moldova"
Schooling[Schooling$CountryName=="Slovakia","CountryName"]="Slovak Republic"
Schooling[Schooling$CountryName=="Tanzania (United Republic of)","CountryName"]="Tanzania"
Schooling[Schooling$CountryName=="The former Yugoslav Republic of Macedonia","CountryName"]="North Macedonia"
```

```{r}
clischol=merge(aclit,Schooling,all.x=T, all.y=T)
```

```{r}
kable(clischol[!complete.cases(clischol),],type='html')%>%
    kable_styling(bootstrap_options = c("striped", "hover", "condensed", "responsive"),
                  font_size = 10)
```

```{r}
clischol=na.omit(clischol)
```

Con InvestEdu2

```{r}
invcli=merge(clischol,InvestEdu2,all.x=T, all.y=T)
```

```{r}
kable(invcli[!complete.cases(invcli),],type='html')%>%
    kable_styling(bootstrap_options = c("striped", "hover", "condensed", "responsive"),
                  font_size = 10)
```

Se pierden casos por falta de datos

```{r}
invcli=na.omit(invcli)
```

Con urban

```{r}
invurb=merge(invcli,urban,all.x=T, all.y=T)
```

```{r}
kable(invurb[!complete.cases(invurb),],type='html')%>%
    kable_styling(bootstrap_options = c("striped", "hover", "condensed", "responsive"),
                  font_size = 10)
```

```{r}
urban[urban$CountryName=="Bolivia (Plurinational State of)","CountryName"]="Bolivia"
urban[urban$CountryName=="Côte d'Ivoire","CountryName"]="Cote d'Ivoire"
urban[urban$CountryName=="Czechia","CountryName"]="Czech Republic"
urban[urban$CountryName=="Democratic Republic of the Congo","CountryName"]="Congo, Dem. Rep."
urban[urban$CountryName=="Gambia","CountryName"]="Gambia, The"
urban[urban$CountryName=="Iran (Islamic Republic of)","CountryName"]="Iran, Islamic Rep."
urban[urban$CountryName=="Kyrgyzstan","CountryName"]="Kyrgyz Republic"
urban[urban$CountryName=="Lao People's Democratic Republic","CountryName"]="Lao PDR"
urban[urban$CountryName=="Slovakia","CountryName"]="Slovak Republic"
urban[urban$CountryName=="United Republic of Tanzania","CountryName"]="Tanzania"
urban[urban$CountryName=="United States of America","CountryName"]="United States"
urban[urban$CountryName=="Republic of Moldova","CountryName"]="Moldova"
urban[urban$CountryName=="Viet Nam","CountryName"]="Vietnam"
```

```{r}
invurb=merge(invcli,urban,all.x=T, all.y=T)
```

```{r}
kable(invurb[!complete.cases(invurb),],type='html')%>%
    kable_styling(bootstrap_options = c("striped", "hover", "condensed", "responsive"),
                  font_size = 10)
```

```{r}
invurb=na.omit(invurb)
```

Con studTeach

```{r}
sturb=merge(invurb,studTeach,all.x=T, all.y=T)
```

```{r}
kable(sturb[!complete.cases(sturb),],type='html')%>%
    kable_styling(bootstrap_options = c("striped", "hover", "condensed", "responsive"),
                  font_size = 10)
```

Falta de datos
```{r}
sturb=na.omit(sturb)
```

sturb es la base final por ahora.

Añadimos la dependiente de democracia
```{r}
deturb=merge(sturb,de,all.x=T, all.y=T)
```

```{r}
kable(deturb[!complete.cases(deturb),],type='html')%>%
    kable_styling(bootstrap_options = c("striped", "hover", "condensed", "responsive"),
                  font_size = 10)
```

```{r}
de[de$CountryName=="Democratic Republic of Congo","CountryName"]="Congo, Dem. Rep."
de[de$CountryName=="Cte dIvoire","CountryName"]="Cote d'Ivoire"
de[de$CountryName=="Gambia","CountryName"]="Gambia, The"
de[de$CountryName=="Iran","CountryName"]="Iran, Islamic Rep."
de[de$CountryName=="Laos","CountryName"]="Lao PDR"
de[de$CountryName=="Russia","CountryName"]="Russian Federation"
de[de$CountryName=="Slovakia","CountryName"]="Slovak Republic"
de[de$CountryName=="United States of America","CountryName"]="United States"

```

```{r}
deturb=merge(sturb,de,all.x=T, all.y=T)
```

```{r}
kable(deturb[!complete.cases(deturb),],type='html')%>%
    kable_styling(bootstrap_options = c("striped", "hover", "condensed", "responsive"),
                  font_size = 10)
```

```{r}
deturb=na.omit(deturb)
```

deturb es la base que acumula toda la información


```{r}
names(deturb)=c("CountryName","electric","empleo","export","internet","expevida","gdpcapita","pbicreci","agua","saludcob","road","litrate","schorate","gastoedu","urbrate","stuteachrat","regimetype")
```

```{r}
row.names(deturb)=deturb$CountryName
```


Confirmando modelo teórico
Si la exploración apoyaba nuestro marco teórico, podemos proponer cómo construir los indices. Estos índices están inspirados en la teoría de Lipset: A mayor modernidad, más democracia. Bienestar, urbanización, educación y desarrollo económico se usan para tratar de expresar "modernidad".
Bienestar <- empleo, expevida,  agua, saludcob
Urbanización <- urbrate, electric, internet, road
Educación <- litrate, schorate, gastoedu, stuteachrat
Desarrollo económico <- pbicreci, gdpcapita, export

```{r}
model <- 'bienestar  =~ empleo + expevida + agua + saludcob
          urbanizacion =~ urbrate + electric + internet + road
          educacion   =~ litrate + schorate + gastoedu + stuteachrat
          desarrolloecon   =~ pbicreci + gdpcapita + export'
```

Ahora vemos qué arroja el modelo:

Normalización

```{r}
# normalizar las variables a valor z:
deturb2=scale(deturb[,-c(1,17)])

library(lavaan)
```

```{r}
cfa_fit <- cfa(model, data=deturb2, 
           std.lv=TRUE,  
           missing="fiml")
```

Preparo los tests:
```{r}
allParamCFA=parameterEstimates(cfa_fit,standardized = T)
allFitCFA=as.list(fitMeasures(cfa_fit))
```

Veamos resultados:

Si cada indicador tiene una buena conexión con su latente (ver p valor):
```{r}
library(knitr)
kable(allParamCFA[allParamCFA$op=="=~",])
```

Averigüemos qué tan bien salió el modelo:

El ChiSquare es NO significativo (p_value debe ser mayor a 0.05 para que sea bueno)?
```{r}
allFitCFA[c("chisq", "df", "pvalue")] # pvalue>0.05
```
Sale mal

El Índice Tucker Lewi es mayor a 0.9?
```{r}
allFitCFA$tli # > 0.90
```
Sale mal

La Raíz del error cuadrático medio de aproximación es menor a 0.05?
```{r}
allFitCFA[c('rmsea.ci.lower','rmsea' ,'rmsea.ci.upper')] # 0.05 en el Int de Conf?
```
Sale mal

Añadimos los índices a la data de indicadores:
```{r}
deturb=as.data.frame(cbind(deturb,lavPredict(cfa_fit)))
```

Veamos un resumen:
```{r}
summary(deturb)
```

Referencia

```{r}
# original
table(deturb$regimetype)
```
1 es democracia. Está bien el orden.
```{r}
# como numero
table(as.numeric(deturb$regimetype))
```


Regresion logistica multivariada

```{r}
str(deturb)
```


```{r}
### semilla

set.seed(2019)

### primer modelo:
#data como subset
vars1=deturb[,c("regimetype","bienestar","urbanizacion","educacion","desarrolloecon")]

#regresion
rlog1=glm(regimetype~., data=vars1,family = binomial)

#resultado clásico:
summary(rlog1)
```

Veamos ahora el resultado con mejor formato:
```{r, results='asis'}
library(stargazer)
#resultado
stargazer(rlog1,type="html")
```

#Regresiones individuales, que no fueron usadas en el trabajo final
```{r}
### semilla

set.seed(2019)

#Modelos individuales y modelo descompuesto

regbienestar=deturb[,c("regimetype","bienestar")] #solo un índice
regurba=deturb[,c("regimetype","urbanizacion")] #solo un índice
regedu=deturb[,c("regimetype","educacion")] #solo un índice
regecon=deturb[,c("regimetype","desarrolloecon")] #solo un índice
regsepa=deturb[,-c(1,18,19,20,21,22)] #los índices descompuestos
```


```{r}
rlog2=glm(regimetype~., data=regbienestar,family = binomial)

#resultado clásico:
summary(rlog2)
```

```{r}
rlog3=glm(regimetype~., data=regurba,family = binomial)

#resultado clásico:
summary(rlog3)
```

```{r}
rlog4=glm(regimetype~., data=regedu,family = binomial)

#resultado clásico:
summary(rlog4)
```

```{r}
rlog5=glm(regimetype~., data=regecon,family = binomial)

#resultado clásico:
summary(rlog5)
```

```{r}
rlog6=glm(regimetype~., data=regsepa,family = binomial)

#resultado clásico:
summary(rlog6)
```


Todos los stargazers

```{r, results='asis'}
library(stargazer)
#resultado
stargazer(rlog1,type="html")
```

```{r, results='asis'}
library(stargazer)
#resultado
stargazer(rlog2,type="html")
```

```{r, results='asis'}
library(stargazer)
#resultado
stargazer(rlog3,type="html")
```

```{r, results='asis'}
library(stargazer)
#resultado
stargazer(rlog4,type="html")
```

```{r, results='asis'}
library(stargazer)
#resultado
stargazer(rlog5,type="html")
```

```{r, results='asis'}
library(stargazer)
#resultado
stargazer(rlog6,type="html")
```

Comparando modelos
Dos "modelos", 1 y 6, uno en índices y otro por separado.
```{r}
library(lmtest)

lrtest(rlog1,rlog6)
```

```{r}
library(lmtest)

lrtest(rlog6,rlog1)
```

```{r}
library(lmtest)

lrtest(rlog1,rlog2)
```

```{r}
library(lmtest)

lrtest(rlog1,rlog3)
```

```{r}
library(lmtest)

lrtest(rlog1,rlog4)
```

```{r}
library(lmtest)

lrtest(rlog1,rlog5)
```

```{r}
predicted1 <- plogis(predict(rlog1, vars1[,-1]))
```

```{r}
library(InformationValue)
confusionMatrix(vars1$regimetype, predicted1)
```

Predice razonablemene bien?


Dos medidas importantes es saber qué tanto acertamos predecir el evento:
```{r}
sensitivity(actuals = as.numeric(vars1$regimetype),predictedScores = predicted1)

```

Y qué tanto acertamos predecir la no ocurrencia del evento:
```{r}
specificity(actuals = as.numeric(vars1$regimetype),predictedScores = predicted1)

```


ODDS RATIO
```{r}
exp(cbind(OR = coef(rlog1), confint(rlog1)))

```


Efectos marginales

```{r}
# interpracion usando marginal effects:
library(margins)
# 
(modellog1 = margins(rlog1))
```

```{r}
(margins=summary(modellog1))

```

Modelo sin índices
```{r}
predicted2 <- plogis(predict(rlog6, regsepa[,-16]))
```

```{r}
library(InformationValue)
confusionMatrix(regsepa$regimetype, predicted2)
```

Predice razonablemene bien?


Dos medidas importantes es saber qué tanto acertamos predecir el evento:
```{r}
sensitivity(actuals = as.numeric(regsepa$regimetype),predictedScores = predicted2)

```

Y qué tanto acertamos predecir la no ocurrencia del evento:
```{r}
specificity(actuals = as.numeric(regsepa$regimetype),predictedScores = predicted2)

```


ODDS RATIO
```{r}
exp(cbind(OR = coef(rlog6), confint(rlog6)))

```


Efectos marginales

```{r}
# interpracion usando marginal effects:
library(margins)
# 
(modellog6 = margins(rlog6))
```

```{r}
(margins=summary(modellog6))

```














