MERGE DE TODOS ORIGINAL 

VARIABLES DE TODOS 
Datos del Banco Mundial:
electricidad
empleo
expo
internet
basevida
GDP
crepbi
agua
Todo esto debe estar en merge primero


No son del Banco Mundial:
salud
ccarre

GP
URBANIZACION
SCHOOLING
ALFABETIZACION
INVERSION EN EDUCACION
studTeach

INDICES

Bienestar <- empleo, basevida,  agua, salud

Urbanización <- urbanizacion, electricidad, internet, ccarre

Educación <- alfabetización, schooling, inversion, studteach

Desarrollo económico <- crepbi, gpd, expo, porcentaje del PBI en recaudación de impuestos.


EMPLEO

```{r}
EMPLEO="https://github.com/claudia1006/PROYECTO/raw/master/%25employment.xls"
empleo=import(EMPLEO)
empleo[,]=lapply(empleo[,], trimws,whitespace = "[\\h\\v]") # no blanks
names(empleo)=gsub(" ","",names(empleo)) 
empleo$`%Empleo2017`=as.numeric(empleo$`%Empleo2017`) #UNO SOLO 
empleo=na.omit(empleo) 

```

COBERTURA DE SALUD 

```{r}
SA="https://github.com/claudia1006/PROYECTO/raw/master/%25%20de%20cobertura%20de%20salud..xlsx"
salud=import(SA)
salud[,]=lapply(salud[,], trimws,whitespace = "[\\h\\v]") # no blanks
names(salud)=gsub(" ","",names(salud)) 
salud$`%decoberturadesalud2017`=as.numeric(salud$`%decoberturadesalud2017`) #UNO SOLO 
salud=na.omit(salud) 
names(salud)[1]="CountryName"
```

EXPORTACIONES DE BIENES Y SERVICIOS 

```{r}
EX="https://github.com/claudia1006/PROYECTO/raw/master/Exportaciones%20de%20bienes%20y%20servicios%20(%25%20del%20GDP).xls"
expo=import(EX)
expo[,]=lapply(expo[,], trimws,whitespace = "[\\h\\v]") # no blanks
names(expo)=gsub(" ","",names(expo)) 
expo$`Expobienesyservicio%delGDP2017`=as.numeric(expo$`Expobienesyservicio%delGDP2017`) #UNO SOLO 
expo=na.omit(expo) 
```


GDP PER CAPITA EN DÓLARES

```{r}
GDPP="https://github.com/claudia1006/PROYECTO/raw/master/GDP%20PER%20CAPITA%20CURRENT%20%24.xlsx"
GDP=import(GDPP)
GDP[,]=lapply(GDP[,], trimws,whitespace = "[\\h\\v]") # no blanks
names(GDP)[2]="GDP PER CAPITA EN $"
GDP$`GDP PER CAPITA EN $`=as.numeric(GDP$`GDP PER CAPITA EN $`) #UNO SOLO 
GDP=na.omit(GDP)
names(GDP)=gsub(" ","",names(GDP)) 
GDP=na.omit(GDP) 
```

ACCESO BASICO AL AGUA

```{r}
AGUA="https://github.com/claudia1006/PROYECTO/raw/master/ACCESO.xls"
agua=import(AGUA)
agua[,]=lapply(agua[,], trimws,whitespace = "[\\h\\v]") # no blanks
names(agua)=gsub(" ","",names(agua))
agua$`Accesoalagua(en%)2017`=as.numeric(agua$`Accesoalagua(en%)2017`) #UNO SOLO 
agua$...3=NULL
agua=na.omit(agua)
```

CRECIMIENTO DEL PBI

```{r}
CRE="https://github.com/Alfredo-Espinoza/Estadistica-2-Parte-individual-del-trabajo-grupal/raw/master/crecimiento%20bm.xlsx"
crepbi=import(CRE)
crepbi[,]=lapply(crepbi[,], trimws,whitespace = "[\\h\\v]") # no blanks
names(crepbi)=gsub(" ","",names(crepbi))
```

```{r}
crepbi$`2017`=as.numeric(crepbi$`2017`)
```

```{r}
crepbi$CountryCode=NULL
```
```{r}
names(crepbi)[2]="CrecimientoPBI2017"
```


CALIDAD DE CARRETERAS 

```{r}
CARRE="https://github.com/claudia1006/PROYECTO/raw/master/calidad%20de%20carreteras.xlsx"
ccarre=import(CARRE)
ccarre[,]=lapply(ccarre[,], trimws,whitespace = "[\\h\\v]") # no blanks
ccarre$`Road quality`=as.numeric(ccarre$`Road quality`) #UNO SOLO'
names(ccarre)=gsub(" ","",names(ccarre))
```

```{r}
#eliminando numero adelante 
library(stringr)
splitted= str_split(ccarre$Country,
                    pattern = '\\s',
                    simplify = T)[,-1]
```

```{r}
#uniendo los nombres 
ccarre$Country=trimws(paste(splitted[,1],splitted[,2],splitted[,3]),whitespace = "[\\h\\v]")
names(ccarre)[1]="CountryName"
```

```{r}
summary(agua)
summary(basevida)
summary(ccarre)
summary(crepbi)
summary(electricidad)
summary(empleo)
summary(expo)
summary(GDP)
summary(internet)
summary(salud)
```

DEMOCRACIA

```{r}
library(rio)
library(htmltab)
index="https://github.com/claudia1006/PROYECTO/raw/master/Democracy.xlsx"
de=import(index, which=2)
```


```{r}
#sacando nombres raros 
library(stringr)
names(de)=str_replace_all(names(de), "[^[:ascii:]]", "") 
```

```{r}
#sacando valores raros 
de[,]=lapply(de[,], str_replace_all,"[^[:ascii:]]","")
```

```{r}
#Reemplazar espacios en blanco por nada 
names(de)=gsub(" ","",names(de)) 
names(de)
```
```{r}
#no blanks
de[,]=lapply(de[,], trimws,whitespace = "[\\h\\v]") 
str(de)
```
```{r}
de=na.omit(de)
```

```{r}
names(de)[2]="Regime type"
names(de)[1]="CountryName"
```


```{r}
row.names(de)=de$Country
```

```{r}
library(dplyr)
de$`Regime type`=recode(de$`Regime type`,
       'Full democracies'='1',
       'Flawed democracy'='1',
       'Hybrid regime'='0',
       'Authoritarian'='0')
de$`Regime type`=as.ordered(de$`Regime type`)
```

